# 请教陈版：预计负债属不属于外币货币性项目？

提问人：wx_62f4d6b0b08f 时间：2023-02-06 14:08:28
陈版：您好！关于预计负债属不属于外币货币性项目进而参与外币评估，烦请指导：
19 号准则关于货币性项目的定义是指企业持有的货币资金和将以固定或可确定的金额收取的资产或者偿付的负债。资产/负债确认条件“金额能够可靠计量”是否可以理解适用此处的“可确定金额”？
19 号应用指南对于外币非货币性项目枚举了“以历史成本计量”和“以公允价值计量”，此两种情况不参与外币评估可以理解。
具体到“预计负债”，似乎并不符合 19 号应用指南对非货币性项目的解释；假设我期末预付负债 100 万美元，那常规理解，我期末按期末汇率体现预计需承担的人民币负债金额似乎更合理？谢谢。

回答人：chenyiwei
预计负债的金额存在不确定性，其汇率波动的影响与其他因素导致的影响难以合理区分（而且大部分案例中不是主要影响因素），故一般不单独对其确认汇兑损益，而是并入其他项目的影响中，列入管理费用、营业成本、营业外支出等项目中。

提问人：wx_62f4d6b0b08f 时间：2023-02-09 15:41:26
谢谢陈版。因为很多案件纠纷涉及境外，本身对未决诉讼确认预计负债时都以美元入账，最终判决后清帐也是以美元结算，在这种业务场景下，似乎确认外币评估更合适，以更准确反映期末时点我的人民币债务情况？总而言之，目前从准则或准则解释等官方规定来看并没有明确规定，更多的还是结合实务具体判断是吧？谢谢老师。

回答人：chenyiwei
也可以这样理解。